# 以下案例属于股份支付吗？（目前找不到相同案例）

提问人：65348734 时间：2017-12-18 16:26:24
A上市公司员工持股计划，方案如下：通过信托计划从二级市场上购买A公司股票，信托计划目标规模：44,000万份，其中骨干员工认购劣后级A类份额一共11,000万份，大股东认购劣后级B类份额一共33,000万份，即骨干员工出资额：大股东出资额=1:3。信托计划收益分配方案：如果A公司业绩考核指标完成，骨干员工可以分（信托计划收益 72% ），大股东可以分（信托计划收益28%），如果业绩考核指标未完成，则骨干员工可以分（信托计划收益 72 指标完成率），大股东分剩下的收益。 这种情况是否属于股份支付？
我个人觉得存在不是，一开始股票是从二级市场上购买的，不存在大股东或者公司吃亏的情况。 后面信托计划收益分配是根据信托计划劣后A/B级别来的。并且在这个信托计划中，员工的分配比例高于大股东的分配比例，可以理解为因为信托计划收益跟骨干员工对公司的付出相关（公司业绩好，股价可能上升），员工存在双重身份，是A公司员工同时也是信托计划出资人，作为信托计划出资人，让A公司业绩好，股票上升就是让信托计划收益。大股东作为信托计划的出资人只能起到财务投资者的作用，有28%的收益已经很高，不存在收益分配不公允。 所以这个案例不存在股份支付。

回答人：chenyiwei
这类案例需要分析完整的交易背景信息才能做出最终判断。但从主帖所说的情况看，当时购入股份和日后出售股份都是按照交易日市价，员工的收益主要来源于该信托计划内部与出资比例不对应的收益分配安排下大股东让渡给员工的利益。因此倾向于不构成股份支付，但上市公司需按照员工从该计划中获得的收益超出其出资比例的份额确认职工薪酬费用和资本公积（每年末，假设以资产负债表日为该计划的清算分配时点，根据该计划条款计算应归属于员工的收益份额，超出25%的部分作为大股东让渡给员工的利益，确认职工薪酬费用）。